【裁判字號】    90,訴,1431
【裁判日期】    900628
【裁判案由】    清償借款
【裁判全文】
臺灣台中地方法院民事判決  九十年度訴字第一四三一號
    原      告  彰化商業銀行
                股份有限公司
    法定代理人  丙○○
    訴訟代理人  甲○○
    被      告  乙○○
    訴訟代理人  丁○○
右當事人間請求清償借款事件，本院判決如左：
    主      文
被告應連帶給付原告新台幣壹佰捌拾柒萬零壹佰捌拾貳元，及自民國八十九年六月七
日起至清償日止，按週年利率百分之十點零九計算之利息，並自民國八十九年七月八
日起至民國九十年一月七日止，按上開利率百分之十，及自民國九十年一月八日起至
清償日止，按上開利率百分之二十計算之違約金。
訴訟費用由被告連帶負擔。
    事      實
甲、原告方面：
一、聲明：如主文所示。
二、陳述：被告丁○○以被告乙○○為連帶保證人，於民國（下同）八十四年十一月
    七日向原告借款新台幣（下同）貳佰壹拾萬元，約定利息依照借款之百分之十點
    零九之利率計算，每個月為一期，共分一八０期，按期於每月七日平均攤還本息
    ，並於借據約定事項第三條第一項約定，如有一期未付，視為全部到期；又若未
    按期攤還本金或繳納利息時，除按屆期時利率付息之外，逾期清償在六個月以內
    者，按上開利率百分之十，超過六個月者，按上開利率百分之二十計付違約金。
    詎被告丁○○僅清償至地三十一期之本息，自八十九年六月七日（即第三十二期
    ）起即位依約繳納本息，屢向被告催討，均置之不理，其債務應視同全部到期，
    茲尚欠餘額壹佰捌拾柒萬零壹佰捌拾貳迄未清償，為此依消費借貸及連帶保證之
    法律關係請求被告二人負連帶清償之責任。
三、證據：提出約定書影本二份、借據影本一份（均影本）為證。
乙、被告方面：
一、聲明：駁回原告之訴。
二、陳述：確實有積欠原告如原告起訴訴之聲明所示金額之借款，惟目前無資力清償
    ，願意將來再慢慢給付。
    理      由
一、本件原告主張被告丁○○向原告借款仍有如訴之聲明所示之本金、利息及違約金
    未清償，被告乙○○乃本件借款之連帶保證人等情，業據提出約定書影本二份、
    借據影本一份為證，核屬相符，被告二人亦均就此為自認，堪信原告之主張為真
    實。
二、從而，原告依消費借貸契約及連帶保證之規定請求被告等連帶給付借款一百八十
    七萬零一百八十二元及自八十九年六月七日起至清償日止，按週年利率百分之十
    點零九計算之利息以及自八十九年七月八日起至九十年一月七日止，按上開利率
    百分之十，及自九十年一月八日起至清償日止，按上開利率百分之二十計算之違
    約金，為有理由，應予准許。
三、據上論結，原告之訴為有理由，依民事訴訟法第三百八十五條第一項前段、第八
    十五條第二項，判決如主文。
中      華      民      國    九十      年      六      月    二十八    日
~B      法    官  林學晴
得上訴。


司法院資訊處製作；財團法人民間司法改革基金會備份。
